【裁判字號】    96,訴,367
【裁判日期】    970124
【裁判案由】    違反毒品危害防制條例
【裁判全文】
臺灣屏東地方法院刑事判決               96年度訴字第367號
公  訴  人  臺灣屏東地方法院檢察署檢察官
被      告  乙○○
選任辯護人  鄭國安律師
            蘇佰陞律師
上列被告因違反毒品危害防制條例案件，經檢察官提起公訴（95
年度偵字第7072號），本院判決如下：
    主  文
乙○○犯如附表一編號一至四所示之罪，各處如附表一編號一至
四所示之刑，並就如附表一編號一所示之罪，減為有期徒刑月
，併科罰金新臺幣貳萬元，罰金如易服勞役，以新臺幣壹仟元折
算壹日。應執行有期徒刑拾伍年陸月，併科罰金新臺幣貳萬元，
罰金如易服勞役，以新臺幣壹仟元折算壹日；扣案之第三級毒品
愷他命貳拾伍包及壹罐（合計驗後淨重肆拾壹點肆壹公克）、空
夾鏈袋共伍拾陸個（含口香糖包裝袋肆個、小夾鏈袋貳拾捌個及
大夾鏈袋貳拾肆個）、門號0000000000號行動電話壹支及電子磅
秤壹台均沒收；未扣案之販賣第三級毒品所得新臺幣仟伍佰元
沒收之，如全部或一部不能沒收時，以其財產抵償之。
    事  實
一、乙○○（綽號「老師」）原為國小教師，前於民國93年間因
    違反槍砲彈藥刀械管制條例案件，經臺灣高等法院高雄分院
    以94年度上重訴字第19號判決撤銷原判決改判處有期徒刑1
    年3 月在案（尚未確定）。詎仍不知悔改，明知具有殺傷力
    之土造子彈，係為槍砲彈藥刀械管制條例所列管禁止持有之
    物，未經主管機關許可，不得持有，竟基於持有子彈之犯意
    ，於民國95年11月24日前之不詳時間，在屏東縣某處取得具
    殺傷力直徑約8.94mm金屬彈頭之土造子彈1 顆而持有之，並
    將之以衛生紙包覆藏放於其所有之車牌號碼2780－MJ號自用
    小客車車內後視鏡上方眼鏡盒內。
二、乙○○又因涉犯上開槍砲案件經法院判決致遭學校解聘後，
    經濟困窘，而明知愷他命（Katamine，俗稱Ｋ他命）屬毒品
    危害防制條例第2 條第2 項第3 款所定之第三級毒品，不得
    販賣，竟意圖營利，基於販賣第三級毒品愷他命之犯意，以
    其所有之電子磅秤1 台及門號0000000000號行動電話1 支作
    為其販賣毒品之工具，並以「褲子」作為指稱愷他命之暗語
    ，而分別於下列時間、地點，為下列販賣第三級毒品愷他命
    予甲○○（綽號小安）之行為：
  (一)於95年10月上旬某日，在其經營位於屏東市○○路421 之2
    號「屌流行衣訊館」向某姓名年籍不詳綽號「二寶」之男子
    以新臺幣（下同）約3 萬元之價格販入愷他命約30公克後，
    再以電子磅秤分裝於夾鏈袋後，除部分供己施用之外，隨即
    接續以其所有0000000000號行動電話撥打甲○○所有門號00
    00000000號行動電話邀約甲○○至其服飾店內看「東西」（
    即指愷他命），甲○○抵達服飾店後，乙○○乃以3,500 元
    之價格販賣愷他命5 小包（共2.5 公克）予甲○○，並向甲
    ○○收取3,500 元之價金。
  (二)於95年10月下旬某日，在其經營之上開服飾店內向綽號「二
    寶」之男子以約3 萬元之價格販入愷他命約50公克，再以電
    子磅秤分裝於夾鏈袋後，除部分供己施用之外，(1)甲○○先
    於95年10月31日18時24分許，以其所有之門號0000000000號
    行動電話撥打乙○○所有之門號0000000000號行動電話表示
    欲向乙○○購買10小包之愷他命，並約定於上開服飾店內交
    付毒品愷他命。嗣於同日19時許，甲○○依約抵達上開服飾
    店後，因甲○○身上未帶現金，乙○○遂僅交付5 小包（共
    2.5 公克）之愷他命予甲○○，並同意賒欠上開買賣價金
    3,500 元。(2)再於95年11月中旬某日，甲○○以其所有之門
    號0000000000號行動電話撥打乙○○所有之門號0000000000
    號行動電話向乙○○購買5 小包之愷他命，並約定於甲○○
    位於屏東市田中巷12號1 樓住處附近交付毒品愷他命，乙○
    ○依約抵達甲○○上開住處巷口後交付5 小包（共2.5 公克
    ）之愷他命予甲○○，並同意賒欠上開買賣價金3,500 元。
三、嗣於95年11月24日18時許，為警在其上開服飾店查獲乙○○
    及甲○○，並在停於服飾店外乙○○所有之車號2780－MJ號
    自小客車內扣得其於95年11月21日向綽號「二寶」之男子所
    購得與上開第1 、2 次所購得後施用及販賣所剩餘之愷他命
    共約58.08 公克（為驗前毛重，含小包22包、中包3 包、小
    瓶罐1 罐，驗後淨重41.41 公克）、含0000000000門號之行
    動電話3 支、電子磅秤1 台、空夾鏈袋共56個（含口香糖包
    裝袋4 個、小夾鏈袋28個及大夾鏈袋24個）及在車內駕駛座
    上方眼鏡盒內扣得具殺傷力之土造子彈1 顆（於送鑑時經試
    射後僅餘彈頭）。
四、案經高雄市政府警察局苓雅分局報告臺灣屏東地方法院檢察
    署檢察官偵查起訴。
    理  由
壹、關於證據能力之說明
一、證人甲○○於警詢中之陳述：
  (一)按被告以外之人（包括證人、鑑定人、告訴人、被害人及共
    同被告等）於檢察事務官、司法警察官或司法警察調查中所
    為之陳述，與審判中不符時，其先前之陳述具有較可信之特
    別情況，且為證明犯罪事實存否所必要者，得為證據，刑事
    訴訟法第159 條之2 定有明文。所謂「前後陳述不符」之要
    件，應就前後階段之陳述進行整體判斷，以決定其間是否具
    有實質性差異，惟無須針對全部陳述作比較，陳述之一部分
    有不符，亦屬之。而所謂「較可信之特別情況」之情形，亦
    應就前後陳述時之各種外部情況進行比較，以資決定何者外
    部情況具有可信性。若陳述係在特別可信之情況下所為，則
    虛偽陳述之危險性即不高，雖係審判外陳述，或未經被告反
    對詰問，仍得承認其有證據能力【所稱「外部情況」之認定
    ，例如(1)時間之間隔：陳述人先前陳述是在記憶猶新的情況
    下直接作成，一般與事實較相近，事後即可能因記憶減弱或
    變化，致有不清晰或陳述不符之現象發生；(2)有意識的迴避
    ：由於先前陳述時被告未在場，是陳述人直接面對詢問警員
    所為陳述較為坦然；事後可能因陳述人對被告有所顧忌或同
    情，因而在被告面前較不願陳述不利被告之事實；(3)受外力
    干擾：陳述人單獨面對檢察事務官或司法警察（官）所為之
    陳述，程度上較少會受到強暴、脅迫、詐欺、利誘或收買等
    外力之影響，其陳述較趨於真實。若被告在庭或有其他成員
    參與旁聽時，陳述人可能會本能的作出迴避對被告不利之證
    述，或因不想生事乃虛構事實而為陳述；(4)事後串謀：目擊
    證人對警察描述所目睹情形，因較無時間或動機編造事實，
    客觀上亦較難認與被告間有勾串情事，其陳述具有較可信性
    。但事後因特殊關係，雙方可能因串謀而統一口徑；或事後
    情況變化，兩者從原先敵對關係變成現在友好關係等情形，
    其陳述即易偏離事實而較不可信等】。
  (二)證人甲○○於本院審理中，翻異前詞，所為證述內容與警詢
    所述不同，經查：證人甲○○於警詢時之證述，依其記載內
    容，係採取一問一答方式，且證人甲○○於警詢時之供述較
    接近案發時點，記憶應較為清晰，憑信性甚高，而當時未直
    接面對被告乙○○，證述當時心理較為篤定，壓力較小，較
    有可能據實陳述，況觀以上開證人於警詢、偵查所為證述之
    內容，其對基本事實之證述始終一致，在偵訊及本院審理中
    均未對檢察官及法官表示為遭受不正方法訊問或非出於其自
    由意志而為供述，並佐以通訊監察譯文之內容與其於警、偵
    訊中所陳相符，益徵其陳述應具有任意性。再者，證人甲○
    ○於本院審理中仍就「於95年間有施用K 他命，被告曾給我
    Ｋ他命施用」等事實證述不移，足認被告與證人曾有經手毒
    品之情節應非子虛，益見其嗣後改稱「被告係邀我們一起吃
    毒品，收錢是要收買衣服的錢」云云，顯係經權衡輕重，為
    袒護被告或恐被告對其不利等因素而所為之託詞，憑信性甚
    低，故本院認證人甲○○於警詢中之陳述，基於發見真實之
    需求，且為證明犯罪事實之存否為有必要，本院斟酌上開供
    述證據之取得過程並無瑕疵，且與本案待證事實間具有相當
    之關聯性，並有相當之可信性，以之為本案證據尚無不當，
    是揆諸前揭說明，證人甲○○於警詢之陳述，本院認符合刑
    事訴訟法第159 條之2 之情形，認有證據能力。
二、證人甲○○於偵查中之供述：
    按被告以外之人於偵查中向檢察官所為陳述，除顯有不可信
    之情況者外，得為證據，刑事訴訟法第159 條之1 第2 項定
    有明文。偵查中對被告以外之人（包括證人、鑑定人、告訴
    人、被害人及共同被告等）所為之偵查筆錄，或被告以外之
    人向檢察官所提之書面陳述，性質上均屬傳聞證據。惟現階
    段刑事訴訟法規定檢察官代表國家偵查犯罪、實施公訴，依
    法其有訊問被告、證人及鑑定人之權，證人、鑑定人且須具
    結，而實務運作時，檢察官偵查中向被告以外之人所取得之
    陳述，原則上均能遵守法律規定，不致違法取供，其可信度
    極高，故被告以外之人前於偵查中已具結而為證述，除反對
    該項供述得具有證據能力之一方，已釋明顯有不可信之情況
    外，不宜以該證人未能於審判中接受他造之反對詰問為由，
    即遽指該證人於偵查中之陳述不具證據能力。經查：證人甲
    ○○於檢察官偵查中所為之陳述，就購買毒品之情形及過程
    均結證明確，且其亦未表示曾受不法取供之情形，或反對該
    項供述得具有證據能力之陳述，被告、辯護人亦未釋明上開
    供述有何顯不可信之情況，依前開說明，證人甲○○於偵查
    中之證言具有證據能力。
三、次按被告以外之人於審判外之言詞或書面陳述，除法律有規
    定者外，不得作為證據；又被告以外之人於審判外之陳述，
    雖不符前4 條之規定，而經當事人於審判程序同意作為證據
    ，法院審酌該言詞陳述或書面陳述作成時之情況，認為適當
    者，亦得為證據。當事人、代理人或辯護人於法院調查證據
    時，知有第159 條第1 項不得為證據之情形，而未於言詞辯
    論終結前聲明異議者，視為有前項之同意，刑事訴訟法第
    159 條第1 項、第159 條之5 分別定有明文。本件搜索扣押
    筆錄、偵查報告為前開刑事訴訟法第159 條第1 項之傳聞證
    據，惟被告暨其辯護人於本院準備程序中明確表示對於上開
    證據均無意見，且於本院言詞辯論終結前並未就其證據能力
    聲明異議，而被告就查獲過程及警方扣押之物品所供述與扣
    押筆錄、偵查報告所載大致相符，可見該等書面供述憑信性
    甚高，以之為證據並無不當，依前開刑事訴訟法第159 條之
    5 第2 項之規定，上開陳述亦有證據能力。
四、復按司法警察機關因偵辦刑事案件，為蒐集或調查證據，而
    有實施通訊監察之必要者，於偵查中應由檢察官依職權或聲
    請核發通訊監察書，載明應記載事項，始得為之，其有急迫
    之情形經檢察官口頭通知先予執行通訊監察者，亦應於24小
    時內補發通訊監察書，修正前通訊保障及監察法第5 條、第
    6 條、第11條分別定有明文。本件檢察官提出證人甲○○使
    用之0000000000號行動電話門號通訊監察譯文，係依法定程
    序核發通訊監察書取得監聽票而實施監聽，所為此部分監聽
    內容，自有證據能力（見95年度警聲搜字第1092號卷第11、
    12頁）；再卷附之監聽譯文（見95年度偵字第7072號卷第49
    -87 頁），係偵查人員將上開監聽紀錄轉為具體文字紀錄，
    而檢察官、被告及辯護人於本院審理中，就上開監聽譯文之
    證據能力，均表示「沒有意見」，且未於言詞辯論終結前聲
    明異議，應視為已有將該等證據採為證據之同意（最高法院
    93年度台上3533號、94年度台上字第1976號判決參照）。
五、末按偵查中有關鑑定人之選任及鑑定機關（團體）之囑託，
    依刑事訴訟法第198 條及第208 條之規定，應由檢察官為之
    ，而鑑定人及鑑定機關（團體）實施鑑定或審查之人所為之
    言詞或書面報告，即為傳聞證據之例外，具有證據能力。是
    以檢察官對於偵查中之案件，認須實施鑑定者，固應就具體
    個案，選任鑑定人或囑託鑑定機關（團體）為之；但對於司
    法警察機關調查中之案件，或有量大或急迫之情形，為因應
    實務之現實需求，如檢察官針對該類案件之性質，認為當然
    有鑑定之必要者，基於檢察一體原則，得由該管檢察長對於
    轄區內之案件，以事前概括選任鑑定人或囑託鑑定機關（團
    體）之方式，俾便轄區內之司法警察官、司法警察對於調查
    中之此類案件，得即時送請事前已選任之鑑定人或囑託之鑑
    定機關（團體）實施鑑定，有法務部92年9 月1 日法檢字第
    0920035083號函可按。而臺灣高等法院檢察署檢察長概括選
    任內政部警政署刑事警察局為「槍、彈鑑定」之鑑定機關，
    有臺灣高等法院檢察署檢察長概括選任鑑定機關名冊可按，
    是本案承辦員警於查獲扣案子彈後，本於偵查輔助人員之身
    分，在案件未移送檢察官偵辦前之調查犯罪階段，依據上開
    臺灣高等法院檢察署檢察長之概括授權，先行將扣案子彈，
    送請檢察長預先核定之專責鑑定機關即內政部警政署刑事警
    察局實施鑑定，基於檢察一體原則，上開鑑定機關亦應視同
    受承辦檢察官所選任或囑託而執行鑑定業務，其出具之書面
    鑑定報告，應屬刑事訴訟法所定之傳聞例外，當具有證據能
    力。
貳、實體方面
一、持有子彈部分：
    訊據被告乙○○矢口否認有上揭持有子彈之犯行，辯稱：伊
    不知道車上為何會有子彈云云。經查：
  (一)扣案之子彈1 顆，經送請內政部警政署刑事警察局以實際試
    射法鑑定結果，認係直徑約8.94mm金屬彈頭之土造子彈，經
    實際試射，可擊發，認具殺傷力，此有該局95年12月11日刑
    鑑字第0950180165號槍彈鑑定書暨所附照片2 幀在卷可按（
    見95年度偵字第7072號卷第44頁），上述鑑定結果，係檢驗
    機關本於專業知識及經驗以科學鑑定方法所得之結論，自可
    憑信。
  (二)又扣案之子彈，係於被告所使用之車號2780－MJ號自小客車
    後視鏡上方眼鏡盒內所查獲等情，業據查獲警員張皓政所製
    作之偵查報告內記載詳實，並有查獲照片6 幀在卷可按（見
    本院卷第28、29頁），參諸被告於本院審理時亦供承：上開
    自小客車已使用半年，雖曾借他人使用，惟應不致有人會這
    樣害伊等語（見本院卷第115 頁），是該車在被告之實力支
    配下甚明，雖偶有由他人使用之情況，然被告亦排除為他人
    所陷害之可能。再所查獲之位置係於後視鏡上似置放眼鏡之
    暗箱中，並非隱而不顯，是亦尚難認為係被告購入該車時為
    前手所遺留，被告空言所辯並不知情云云，顯非可採。
  (三)綜上所述，本件事證明確，被告持有子彈之犯行，堪以採信
    。
二、販賣第三級毒品部分：
    訊據被告乙○○固不否認使用門號0000000000號行動電話與
    甲○○使用之門號0000000000號行動電話聯絡及施用愷他命
    之事實，惟矢口否認有販賣第三級毒品之犯行，辯稱：伊沒
    有販賣毒品予甲○○，被查獲的愷他命是伊自己買來要施用
    的，1 次約買3 萬元，第1 次是在95年10月初、第2 次在95
    年10月底，第3 次是95年11月21日24時許，均是在伊經營的
    「屌流行衣訊館」向綽號「二寶」之男子所購買的，共花8
    萬多元，伊都是在車上或是服飾店內施用，甲○○生日的時
    候，伊有送她店裡的衣服，所以通聯譯文才會誤會伊在賣毒
    品云云。經查：
  (一)上開犯罪事實，業據證人甲○○於偵查中具結證稱：「我自
    今年（95年）10月份開始向乙○○買毒品，乙○○賣的1 小
    包是0.5 公克的重量，第1 次是在乙○○的「屌」服飾店內
    買了5 小包共3,500 元，第2 次也是10月份在店裡買了5 小
    包3,500 元，第3 次是11月份在我家屏東市田中巷巷子口，
    是乙○○開車過來找我，我也是買了5 小包3,500 元，我都
    用0000000000號行動電話跟乙○○使用之0000000000號行動
    電話聯絡，我都稱呼他為『老師』，並以『褲子』當作購買
    Ｋ他命的暗號；95年11月22日凌晨3 時34分通聯紀錄，即附
    表二編號15所示就通話中所指『白色像細沙很強』是指Ｋ他
    命，電話中提到的『老師』是指乙○○，我是指跟他拿Ｋ他
    命，我拿的量是我自己要的，量就是電話中指的一樣五，就
    是5 小包的意思。如附表二編號1-7 、10-16 所示之通聯譯
    文，其中95年10月31日18時24分（附表二編號1） 這通是要
    拿Ｋ他命，我是當天晚上約7 點左右去他店裡拿的，但我沒
    有拿到10，我是拿到5 小包，我那次沒給他錢，我跟他欠
    3,500 元，因為當時我沒有錢，這是我剛講的第2 次跟他買
    Ｋ他命，我11月22日本來要跟他買馬來西亞Ｋ他命，但他沒
    有貨，我11月24日再去就被警察查獲。…我跟乙○○買過3
    次Ｋ他命，第1 次有付錢，後2 次欠著還沒給錢，他說讓我
    欠著。」等語明確（見95年度偵字第7072頁第24-26 頁），
    核與其於警詢中證述：伊與乙○○認識約2 年多，伊都以「
    老師」稱呼他，在上個月（95年10月）底左右，他主動打電
    話跟伊聯絡，並表示要伊到他的服飾店並到場後再講，當伊
    抵達服飾店後，他則向伊表示他有「東西」，而伊當時就會
    意到是指「愷他命」，伊知道他在賣「愷他命」後約1 個禮
    拜伊打電話與他聯絡表示要買愷他命，其中2 次是伊去「屌
    流行衣訊館」拿毒品，其中1 次是乙○○親自開車到屏東市
    田中巷巷口交付給伊等語（見高市警苓分偵字第09500279
    01號卷第14-17 頁）互核大致相符，而證人甲○○於警詢時
    亦稱：「以上所言均出於任意性，警方沒有以強暴、脅迫、
    利誘、詐欺或不正方式調查並製作筆錄。」等語及於本院審
    理時亦供陳與被告間並無仇隙、不睦或誣陷被告各等語明確
    （見本院卷第111 頁背面），再佐以卷附之監聽譯文內容所
    示（與本案相關者摘錄如附表二編號1-18所示），證人甲○
    ○確實有與被告談論關於毒品愷他命交易之數量、比較菲律
    賓、馬來西亞出產之愷他命效果及約定交付地點等細節，亦
    曾向他人（門號0000000000號行動電話之使用者）談及其毒
    品係向被告取得等情，益徵證人甲○○於警詢及偵訊中之證
    述堪以採信。
  (二)雖證人甲○○於本院審理時證述否認有向被告購買毒品之情
    ，改稱：伊所施用之Ｋ他命是被告在服飾店內請伊吃的，伊
    去看衣服的時候，就小玩一下（指施用愷他命），譯文中「
    一樣十」是真的要10件衣服，「要菲律賓」是指進口的菲律
    賓的衣服，「收錢」是賣伊同事衣服、褲子的錢，附表二編
    號13所示之譯文是伊跟被告對話，指的是菲律賓的衣服材質
    不好云云（見本院卷第110-112 頁），然參諸上開證述內容
    ，苟其所指菲律賓、馬來西亞係指進口之服飾，何以會出現
    「他的菲的跟馬的長得很像，白色的，像細沙、就類似像馬
    的，聽說很強，不過價錢比較高，我等一下要去看，那一批
    我是有看過，我吃一次而已，…我有吸過，一吸下去整個人
    都NO掉」之對話內容（如附表二編號15所示），及無從就為
    何衣服褲子吃了會很強等對話內容為合理之解釋，況被告亦
    於本院審理時供承電話中所講的「馬來西亞」、「菲律賓」
    係指Ｋ他命無誤（見本院卷第112 頁背面），足見證人於本
    院審理時所為上開不符常情之證述，應非可採。再者，依證
    人甲○○於偵查中證述時曾敘及：希望不要跟乙○○對質，
    這件事發生後有接到電話或經乙○○恫嚇使其心理懼怕等語
    （見95年度偵字第7072號卷第26頁），復佐以證人甲○○於
    本案查獲後之通聯譯文中均與他人曾提及被告施壓令其翻供
    等對話內容（見95年度偵字第7072號卷第23-26 、35頁，如
    附表二編號19-21 所示），益徵被告於本院審理翻異前詞，
    顯係事後因心理壓力而迴護被告之詞，委無足採。
  (三)此外，復有自被告所有車牌號碼2780－MJ號自小客車內扣得
    之白色細晶粉末共25包（含22小包、中包3 包）、內含白色
    粉末小瓶罐1 罐、夾鏈袋1 包（共56個，含空口香糖包裝袋
    4 個、小夾鏈袋28個及大夾鏈袋24個）、電子磅秤1 台等物
    與查獲照片在卷可證。而上述白色細晶粉末及罐裝白色粉末
    ，經檢察官送內政部警政署刑事警察局鑑驗結果均含第三級
    毒品愷他命成分（合計驗後淨重共41.41 公克），有該局96
    年2 月14日刑鑑字第0960014294號鑑定書在卷可佐（見95年
    度偵字第7072號卷第91頁），上述鑑驗結果，係檢驗機關本
    於專業知識及以精密儀器或科學檢驗方法所得之結論，自可
    憑信。雖被告辯稱：因每天會施用1 至2 小包，才會在住處
    用電子磅秤分裝便於外出攜帶，並用口香糖包裝袋存放以避
    免潮溼，大夾鏈袋是用以存放售出衣物剪下之標籤以便於記
    帳云云（見高市警苓分偵字第0950027901號卷第4 頁、本院
    卷第113 頁），然查，被告既稱分裝係便於外出攜帶方便，
    則僅需於家中分裝後再攜帶所需施用之1 至2 小包，實無需
    連同電子磅秤、瓶罐裝及中、小包裝之愷他命均全數攜出，
    且每日酌取小份量即可施用，或準備短期間內之份量即可，
    亦無需將分裝成22小包，復為警查獲時，於大夾鏈袋內亦查
    無有被告所述服飾標籤等物，且苟為被告作帳所用，備用之
    空大夾鏈袋置於服飾店內即可，亦無需隨身攜帶置於車內，
    顯見被告上開所辯均不符常情。再者，被告亦於偵查中自承
    其經濟狀況不佳，所購買之愷他命之價金係向友人借款20萬
    元（見95年度偵字第7072號卷第6 頁；嗣於本院審理時改稱
    為25萬元），則竟將借款之近半數（約9 萬元）用以購買毒
    品並全數供己施用，且購買之間隔僅未逾2 月即購買3 次，
    顯與常理有悖，所辯不足採信；另扣得之空夾鏈袋數量高達
    56個，顯非一般人會將之隨身攜帶之數量，堪認與上開毒品
    係為被告供販賣毒品所用。
  (四)又被告雖自承於95年11月21日24時許向綽號「二寶」之男子
    購入愷他命約50公克，惟依證人甲○○之證述：伊本來22日
    要去跟乙○○購買，但他沒有貨等語及其與被告之通聯譯文
    中均查無95年11月22日至為警查獲前（24日）被告確實有販
    賣愷他命之事證，復依所扣得之愷他命驗後淨重為53.89 公
    克，是應可認定證人甲○○第3 次向被告購買愷他命之時點
    應在被告第3 次購入愷他命之前。又按毒品危害防制條例所
    規定之販賣毒品罪，雖未明示「營利之意圖」為其犯罪構成
    要件，然「販賣」一語，在文義解釋上當然已寓含有買賤賣
    貴，而從中取利之意思存在。且從商業交易原理與一般社會
    觀念而言，販賣行為在通常情形下，仍係以謀取利益為其活
    動之主要誘因與目的。雖被告自始即否認有販賣愷他命之情
    事，惟其於警詢、偵訊及本院審理時均不否認有購入愷他命
    之事實，雖於歷次訊問時所述之購入價格及數量均不盡相符
    ，然以被告於本院審理時所述前2 次購入價格約3 萬元，第
    1 次為30公克、第2 次為50公克計算，2 次購入之平均價格
    每公克為750 元，而依證人甲○○所指每次購買5 小包2.5
    公克共3,500 元之價格，則被告每次販出予甲○○平均受有
    1,625 元之利得，而尚不包括被告是否有偷斤減兩或另添加
    其他物質再行販賣以獲取更高利潤之可能，再按一般民眾均
    知政府一向對毒品之查禁森嚴，且重罰不予寬貸，衡情倘非
    有利可圖，絕無平白甘冒被嚴查重罰高度風險之理，從而，
    舉凡其有償交易，除足反證其確係另基於某種非營利本意之
    關係外，通常尚難因無法查悉其販入價格，作為是否高價賣
    出之比較，諉無營利之意思阻卻販賣犯行之追訴（最高法院
    84年度第3 次刑事庭會議決議意旨參照），而被告與證人甲
    ○○亦非至親，且被告亦自承收入不穩定，經濟狀況不佳，
    倘無從中賺取差價或投機貪圖小利，豈有屢屢甘冒重典依購
    入價格轉售之理？且已如前述，被告每次販出予甲○○5 小
    包愷他命平均可獲得1,625 元之利得，是被告主觀上具有營
    利之意圖，亦臻明確。
  (五)綜上調查結果，本件事證明確，被告販賣第三級毒品愷他命
    之犯行已堪認定，應依法論科。
三、論罪科刑部分：
  (一)按愷他命係毒品危害防制條例第2 條第2 項第3 款之第三級
    毒品，依法不得販賣。又按意圖營利而販入第二級毒品，雖
    未及賣出，仍依販賣既遂罪論處。但如意圖營利而販入第二
    級毒品後，第一次販賣與他人之行為，此乃接續原先販入之
    犯意而為，不論其行為屬既遂或未遂，應認基於單一犯意之
    接續行為，不能認係基於概括犯意之連續二行為，而以刑法
    修正前連續犯之規定論處。又其第一次之販入及賣出行為既
    已完成一完整的販入賣出之販賣行為，其第二次以後之單純
    賣出行為，應以其賣出行為是否完成，作為判斷既遂或未遂
    之準據，並以其是否基於概括犯意為之，而依連續犯論處。
    不能認行為人既以營利之意圖而販入毒品後，其嗣後之任一
    次賣出行為，不論其是否既遂或未遂，均接續原先販入之犯
    意，論以販賣既遂罪（最高法院96年度台上字第4644號、96
    年度台上字第5392號判決參照）。是以，被告持有子彈之行
    為，係犯槍砲彈藥刀械管制條例第12條第4 項持有子彈罪；
    又被告意圖營利，於(1)96年10月上旬某日販入愷他命後，伺
    機於96年10月間某日賣出予證人甲○○之行為(2)96年10月下
    旬某日販入愷他命，再於同年10月31日賣出予證人甲○○之
    行為及(3)95年11月中旬販賣予證人甲○○之行為，核均係犯
    毒品危害防制條例第4 條第3 項之販賣第三級毒品罪。被告
    意圖營利於96年10月間某日及同年10月下旬某日2 次販入第
    三級毒品愷他命後，再伺機於96年10月間某日、96年10月31
    日19時賣出予證人甲○○之所為，均係接續原先販入之犯意
    而為，應認基於單一犯意之接續行為，而僅個別成立販賣毒
    品既遂罪。被告前述持有子彈及3 次販賣愷他命之行為，犯
    意各別，行為互殊，應予分論併罰。爰審酌被告素行非佳，
    前有非法寄藏槍、彈之前案紀錄（有臺灣高等法院被告前案
    紀錄表、刑事判決在卷可參），為大學畢業，智識程度非低
    ，曾身為國小教師，竟未能以身作則及思以正途謀生，而圖
    不法利益，無視於政府所推動之禁毒及查緝槍、彈政策，而
    販賣毒品，使毒品流落市面，毒害社會大眾，並另持有具殺
    傷力子彈，所為實屬不該，且犯後未能坦認犯行，猶飾詞否
    認之犯後態度，惟念其販售毒品期間非長，所出售之對象僅
    甲○○一人，獲利亦非多，與坊間大盤販賣毒品者，情節尚
    有不同，及並未持以子彈犯案，危害非鉅等一切情狀，分別
    量處如主文所示之刑，並就罰金刑部分依被告之身分、社會
    地位、經濟能力及家庭狀況等情，諭知易服勞役之折算標準
    。
  (二)又查本件被告所犯持有子彈罪之犯罪時間係在96年4 月24日
    以前，所宣告之刑未逾1 年6 月，合於減刑條件，爰依中華
    民國96年罪犯減刑條例第2 條第1 項第3 款之規定，減其宣
    告刑2 分之1 ，並依同條例第11條之規定就其減得之刑與不
    應減刑之販賣第三級毒品罪定其應執行刑。
  (三)再按毒品危害防制條例第18條第1 項規定，查獲之第一、二
    級毒品及專供製造或施用第一、二級毒品之器具，不問屬於
    犯人與否，均沒收銷燬之；查獲之第三、四級毒品及製造或
    施用毒品之器具，無正當理由而擅自持有者，均沒入銷燬之
    。但合於醫藥、研究或訓練之用者，得不予銷燬。從而，依
    同條例第18條第1 項前段應沒收銷燬者，僅限於查獲之第一
    、二級毒品及專供製造或施用第一、二級毒品之器具，同條
    例對於查獲之製造、運輸、販賣、意圖販賣而持有、以非法
    方法使人施用、引誘他人施用及轉讓第三、四級毒品之沒收
    ，並無特別規定，如其行為已構成犯罪，則該毒品即屬不受
    法律保護之違禁物，應回歸刑法之適用，依刑法第38條第1
    項第1 款之規定沒收之（最高法院96年度台上字第5541號判
    決意旨參照）。本件扣案之愷他命共25包及1 罐（合計驗後
    淨重41.41 公克），係被告先前分別於95年10月間、95年10
    月底及95年11月21日販入後除販賣及施用後所剩餘，惟第3
    次販入之愷他命無法證明係供其販賣所用，既已經被告混合
    先前2 次販賣及供己施用所剩餘之愷他命後再予分裝，已無
    從析離，俱應依刑法第38條第1 項第1 款之規定，宣告沒收
    。扣案之空夾鏈袋56個，係為被告所有預供販賣毒品分裝所
    用之物，應依刑法第38條第1 項第2 款規定沒收。又扣案之
    門號0000000000號之行動電話，係被告所有，業據其供承在
    卷，並經證人甲○○證述為被告聯絡販毒所用之工具等語，
    已如上述，及電子磅秤1 台，顯為被告販毒所用之工具；及
    未扣案之實際販賣毒品所得3,500 元，係被告為本件犯行所
    得之財物，均應依毒品危害防制條例第19條第1 項規定宣告
    沒收，就販賣毒品所得部分，如全部或一部不能沒收時，以
    其財產抵償之，惟本件被告販賣毒品所得財物為金錢，自無
    追徵價額之問題（最高法院93年度台上字第4584號判決意旨
    參照），另證人甲○○賒欠被告之7,000 元，為被告尚未取
    得之財物，自無從為沒收追繳之諭知（最高法院89年度台上
    字第3434號、94年度台上字第3046號判決意旨參照）。至扣
    案之行動電話2 支（門號分別為0000000000、0000000000）
    ，雖為被告所有，惟無其他積極證據證明與本案犯罪有關；
    另扣案之子彈既經試射，所餘之彈頭已非違禁物，均無庸為
    沒收之諭知，附此敘明。
據上論斷，應依刑事訴訟法第299 條第1 項前段，槍砲彈藥刀械
管制條例第12條第4 項，毒品危害防制條例第4 條第3 項、第19
條第1 項，刑法第11條、第38條第1 項第1 款、第2 款、第42條
第3 項、第51條第5 款，中華民國96年罪犯減刑條例第2 條第1
項第3 款、第7 條、第11條，現行法規所定貨幣單位折算新臺幣
條例第2 條，判決如主文。
本案經檢察官丙○○到庭執行職務。
中    華    民    國    97    年    1     月    24    日
                  刑事第二庭  審判長法  官  黃國永
                                    法  官  陳松檀
                                    法  官  陳海寧
以上正本證明與原本無異。
如不服本判決應於收受本判決送達後十日內向本院提出上訴書狀
，其未敘述上訴理由者，並得於提起上訴後十日內向本院補提理
由書狀（均須按他造當事人之人數附繕本）「切勿逕送上級法院
」
中    華    民    國    97    年    2     月    12    日
                                    書記官  馮得弟
附表一
┌──┬───────┬────────────────────┐
│編號│  犯 罪 事 實 │          主              文            │
├──┼───────┼────────────────────┤
│ 1  │95年11月24日前│乙○○未經許可，持有子彈，處有期徒刑陸月│
│    │之不詳時間，在│，併科罰金肆萬元，減為有期徒刑月，併科│
│    │屏東縣某處取得│罰金貳萬元，罰金如易服勞役，以新臺幣壹仟│
│    │具殺傷力之土造│元折算壹日。                            │
│    │子彈1 顆，未經│                                        │
│    │許而持有之    │                                        │
├──┼───────┼────────────────────┤
│ 2  │95年10月間某日│乙○○販賣第三級毒品，處有期徒刑伍年貳月│
│    │販賣第三級毒品│。扣案之愷他命貳拾伍包及壹罐（合計驗後淨│
│    │愷他命予甲○○│重肆拾壹點肆壹公克）、空夾鏈袋共伍拾陸個│
│    │部分          │（含空口香糖包裝袋肆個、小夾鏈袋貳拾捌個│
│    │              │及大夾鏈袋貳拾肆個）、電子磅秤壹台及門號│
│    │              │0000000000號行動電話壹支，均沒收；未扣案│
│    │              │之販賣第三級毒品所得之新臺幣仟伍佰元沒│
│    │              │收之，如全部或一部不能沒收時，以其財產抵│
│    │              │償之。                                  │
├──┼───────┼────────────────────┤
│ 3  │95年10月31日販│乙○○販賣第三級毒品，處有期徒刑伍年貳月│
│    │賣第三級毒品愷│。扣案之愷他命貳拾伍包及壹罐（合計驗後淨│
│    │他命予甲○○部│重肆拾壹點肆壹公克）、空夾鏈袋共伍拾陸個│
│    │分            │（含空口香糖包裝袋肆個、小夾鏈袋貳拾捌個│
│    │              │及大夾鏈袋貳拾肆個）、電子磅秤壹台及門號│
│    │              │0000000000號行動電話壹支，均沒收。      │
├──┼───────┼────────────────────┤
│ 4  │95年11月中旬某│乙○○販賣第三級毒品，處有期徒刑伍年貳月│
│    │日販賣第三級毒│。扣案之愷他命貳拾伍包及壹罐（合計驗後淨│
│    │品愷他命予徐靜│重肆拾壹點肆壹公克）、空夾鏈袋共伍拾陸個│
│    │宜部分        │（含空口香糖包裝袋肆個、小夾鏈袋貳拾捌個│
│    │              │及大夾鏈袋貳拾肆個）、電子磅秤壹台及門號│
│    │              │0000000000號行動電話壹支，均沒收。      │
└──┴───────┴────────────────────┘
附表二
（摘錄甲○○使用之門號0000000000 號行動電話之監聽譯文）
┌─┬──┬────┬─┬────┬───────────────────┬──┐
│編│通話│監察號碼│聯│        │                                      │卷面│
│  │    │00000000│絡│對象號碼│通          話          內          容│    │
│號│時間│16甲○○│方│        │                                      │位置│
│  │    │（小安）│向│        │                                      │    │
├─┼──┼────┼─┼────┼───────────────────┼──┤
│1.│95年│甲○○  │←│乙○○  │張：怎樣，你說                        │偵卷│
│  │10月│        │  │（老師）│徐：沒有，我想這支電話想不起來，你想呢│1092│
│  │31日│        │  │00000000│張：你說                              │號，│
│  │18時│        │  │77      │徐：還有嗎                            │P33 │
│  │24分│        │  │        │張：有                                │    │
│  │    │        │  │        │徐：好，等一下過去順便拿錢給你        │    │
│  │    │        │  │        │張：好，還是一樣十                    │    │
│  │    │        │  │        │徐：對，不然每次都拿一點，拿到瘋掉    │    │
│  │    │        │  │        │張：好                                │    │
├─┼──┼────┼─┼────┼───────────────────┼──┤
│2.│95年│甲○○  │→│乙○○  │張：我在跟人吃飯                      │偵卷│
│  │11月│        │  │（老師）│徐：那不就沒辦法那個                  │1092│
│  │7 日│        │  │00000000│張：你人在哪裡                        │號，│
│  │21時│        │  │77      │徐：我在家，我等一下要去上班          │P34 │
│  │21分│        │  │        │張：幾點                              │    │
│  │    │        │  │        │徐：等一下就要去                      │    │
│  │    │        │  │        │張：你要誰過去載你                    │    │
│  │    │        │  │        │徐：我開車過去，因為我今天回去台南    │    │
│  │    │        │  │        │張：你幾點會過去你店                  │    │
│  │    │        │  │        │徐：我現在換裝換好了，我是想叫你過來  │    │
│  │    │        │  │        │張：過去你那，好呀，我9點半過去，我到 │    │
│  │    │        │  │        │    樓下打給你就好了                  │    │
│  │    │        │  │        │徐：好                                │    │
├─┼──┼────┼─┼────┼───────────────────┼──┤
│3.│95年│甲○○  │←│乙○○  │張：我到了，你下來                    │偵卷│
│  │11月│        │  │（老師）│徐：好                                │1092│
│  │7日 │        │  │00000000│                                      │號，│
│  │21時│        │  │77      │                                      │P34 │
│  │27分│        │  │        │                                      │    │
├─┼──┼────┼─┼────┼───────────────────┼──┤
│4.│95年│甲○○  │→│乙○○  │徐：你在哪裡                          │偵卷│
│  │11月│        │  │（老師）│張：在家裡，要過去店裡                │1092│
│  │11日│        │  │00000000│徐：過來收錢                          │號，│
│  │15時│        │  │77      │張：我等一下要過去高雄，要趕去高雄    │P35 │
│  │15分│        │  │        │徐：是喔，那有順路啊                  │    │
│  │    │        │  │        │張：你在哪個（訊號不良）那嗎（斷訊）  │    │
├─┼──┼────┼─┼────┼───────────────────┼──┤
│5.│95年│甲○○  │→│乙○○  │徐：你在哪                            │偵卷│
│  │11月│        │  │（老師）│張：在家準備到店裡                    │1092│
│  │11日│        │  │        │徐：過來收錢啊                        │號，│
│  │15時│        │  │        │張：我等一下要去高雄                  │P35 │
│  │18分│        │  │        │徐：有順路嗎                          │    │
│  │    │        │  │        │張：直接過去                          │    │
├─┼──┼────┼─┼────┼───────────────────┼──┤
│6.│95年│甲○○  │→│乙○○  │徐：有聽到嗎                          │偵卷│
│  │11月│        │  │（老師）│張：有啊                              │1092│
│  │11日│        │  │        │徐：我說你過來拿錢                    │號，│
│  │15時│        │  │        │張：好啊                              │P36 │
│  │19分│        │  │        │徐：你那還有〝撩查褲〞嗎              │    │
│  │    │        │  │        │張：有啊，還有啊                      │    │
│  │    │        │  │        │徐：那你順便拿來給我就好了            │    │
│  │    │        │  │        │張：那你要拿多少給我                  │    │
│  │    │        │  │        │徐：全部啊，不然收一收沒給你被我花掉了│    │
│  │    │        │  │        │    ，花掉了就要開車去當了，然後給你買│    │
│  │    │        │  │        │    收，那你等等拿過來給我，到了再打給│    │
│  │    │        │  │        │    我                                │    │
├─┼──┼────┼─┼────┼───────────────────┼──┤
│7.│95年│甲○○  │←│乙○○  │張：我在一分鐘到樓下                  │偵卷│
│  │11月│        │  │（老師）│徐：好                                │1092│
│  │11日│        │  │00000000│                                      │號，│
│  │15時│        │  │77      │                                      │P36 │
│  │50分│        │  │        │                                      │    │
├─┼──┼────┼─┼────┼───────────────────┼──┤
│8.│95年│甲○○  │←│女B ，不│女：你在睡喔                          │偵卷│
│  │11月│        │  │詳姓名  │徐：恩                                │1092│
│  │16日│        │  │00000000│女：你可以幫我們調嗎                  │號，│
│  │14時│        │  │95      │徐：恩                                │P37 │
│  │19分│        │  │        │女：這樣三件                          │    │
│  │    │        │  │        │徐：恩                                │    │
├─┼──┼────┼─┼────┼───────────────────┼──┤
│9.│95年│甲○○  │←│女B ，不│女：有幫我們拿嗎                      │偵卷│
│  │11月│        │  │詳姓名  │徐：有啦                              │7072│
│  │16日│        │  │00000000│女：好                                │號，│
│  │18時│        │  │95      │                                      │P39 │
│  │32分│        │  │        │                                      │    │
├─┼──┼────┼─┼────┼───────────────────┼──┤
│10│95年│甲○○  │→│乙○○  │張：怎樣                              │偵卷│
│  │11月│        │  │（老師）│徐：在哪                              │1092│
│  │18日│        │  │00000000│張：家裡啊（閒聊）                    │號，│
│  │13時│        │  │77      │徐：你要過去店了嗎                    │P39 │
│  │33分│        │  │        │張：我等一下要過去，怎樣              │    │
│  │    │        │  │        │徐：過來找我吧                        │    │
│  │    │        │  │        │張：好，我到下面的時候直接打給你      │    │
│  │    │        │  │        │徐：直接過來                          │    │
├─┼──┼────┼─┼────┼───────────────────┼──┤
│11│95年│甲○○  │←│乙○○  │張：怎樣                              │偵卷│
│  │11月│        │  │（老師）│徐：我要跟你問說牛仔褲跟上次有沒有一樣│1092│
│  │18日│        │  │00000000│張：不同，但是一樣的東西啊            │號，│
│  │13時│        │  │77      │徐：也是那個的呴                      │P39 │
│  │56分│        │  │        │張：一樣的啦                          │    │
│  │    │        │  │        │徐：不是另外一種的嗎                  │    │
│  │    │        │  │        │張：對啊，是另外一種品牌的            │    │
│  │    │        │  │        │徐：過來在講，什麼時候到              │    │
│  │    │        │  │        │張：15分鐘吧，我現在洗澡洗好了，衣服穿│    │
│  │    │        │  │        │    一穿就過去了                      │    │
├─┼──┼────┼─┼────┼───────────────────┼──┤
│12│95年│甲○○  │→│乙○○  │徐：你在哪裡                          │偵卷│
│  │11月│        │  │（老師）│張：在店裡                            │1092│
│  │22日│        │  │00000000│徐：我差不多三點下班，回去再打給你    │號，│
│  │2 時│        │  │77      │張：幹嘛                              │P40 │
│  │13分│        │  │        │徐：找你還要幹嘛                      │    │
│  │    │        │  │        │張：好啦，你打另外一支                │    │
├─┼──┼────┼─┼────┼───────────────────┼──┤
│13│95年│甲○○  │→│乙○○  │徐：我三點下班先打給你                │偵卷│
│  │11月│        │  │（老師）│張：沒了啦                            │1092│
│  │22日│        │  │00000000│徐：都沒了嗎                          │號，│
│  │2 時│        │  │77      │張：就只剩菲律賓的                    │P40 │
│  │14分│        │  │        │徐：就是你說餿餿那種                  │    │
│  │    │        │  │        │張：恩，滿的都斷貨了                  │    │
│  │    │        │  │        │徐：現在都剩〝油〞耶，跟那個一樣對嗎  │    │
│  │    │        │  │        │張：恩                                │    │
│  │    │        │  │        │徐：因為明天有一個人要跟我拿五個，但我│    │
│  │    │        │  │        │    不知道他是不是要那種的            │    │
│  │    │        │  │        │張：你先問清楚，因為那種的較貴        │    │
│  │    │        │  │        │徐：會"嗆"嗎                          │    │
│  │    │        │  │        │張：很"嗆"                            │    │
│  │    │        │  │        │徐：我下班你會在店嗎                  │    │
│  │    │        │  │        │張：不會也會在附近的網咖              │    │
│  │    │        │  │        │徐：我問一下等一下再過去找你好了      │    │
├─┼──┼────┼─┼────┼───────────────────┼──┤
│14│95年│甲○○  │→│乙○○  │徐：我現在要回去了，等一下直接過去你那│偵卷│
│  │11月│        │  │（老師）│    邊                                │1092│
│  │22日│        │  │00000000│張：好                                │號，│
│  │3 時│        │  │77      │                                      │P40 │
│  │27分│        │  │        │                                      │    │
├─┼──┼────┼─┼────┼───────────────────┼──┤
│15│95年│甲○○  │→│女B （不│徐：我這邊都沒有滿啊，都菲的，他的菲（│偵卷│
│  │11月│        │  │詳姓名）│    律賓）的跟馬（來西亞）的長的很像，│1092│
│  │22日│        │  │00000000│    白色的，像細沙，就類似像馬的，聽說│號，│
│  │3 時│        │  │95      │    很強，不過價錢較高，我等一下要去看│P41 │
│  │34分│        │  │        │    ，那一批我是有看過，我吃一次而已，│    │
│  │    │        │  │        │    很強，你若是不知道的人會當作馬的啊│    │
│  │    │        │  │        │    ，那是菲的，看你要嗎，只是價錢較高│    │
│  │    │        │  │        │    ，要八喔﹗我有吸過，一吸下去整個人│    │
│  │    │        │  │        │    都NO掉了                          │    │
│  │    │        │  │        │女：你跟誰拿                          │    │
│  │    │        │  │        │徐：一樣啊，老師啊                    │    │
│  │    │        │  │        │女：好嗎                              │    │
│  │    │        │  │        │徐：人也是說不錯，看個人體質吧        │    │
│  │    │        │  │        │女：你現在要去拿喔                    │    │
│  │    │        │  │        │徐：恩，等一下要過去                  │    │
│  │    │        │  │        │女：好啦，幫我拿                      │    │
│  │    │        │  │        │徐：一樣五                            │    │
│  │    │        │  │        │女：恩                                │    │
├─┼──┼────┼─┼────┼───────────────────┼──┤
│16│95年│甲○○  │→│乙○○  │徐：到了耶                            │偵卷│
│  │11月│        │  │（老師）│張：好，我馬上過去                    │1092│
│  │22日│        │  │00000000│                                      │號，│
│  │3 時│        │  │77      │                                      │P41 │
│  │58分│        │  │        │                                      │    │
├─┼──┼────┼─┼────┼───────────────────┼──┤
│17│95年│甲○○  │←│乙○○  │張：（短訊）搶救到最後一匹馬來膜噴砂的│偵卷│
│  │11月│        │短│        │    可愛牛仔褲，只有一點點... 哈哈... │7072│
│  │24日│        │訊│        │    只有一點點... 留給自己人          │號，│
│  │0 時│        │  │        │【監察人員記錄為甲○○發出短訊，應是錯│P65 │
│  │21分│        │  │        │  誤】                                │    │
├─┼──┼────┼─┼────┼───────────────────┼──┤
│18│95年│甲○○  │→│乙○○  │徐：你在哪裡                          │偵卷│
│  │11月│        │  │（老師）│張：我在店裡下載遊戲軟體              │7072│
│  │24日│        │  │00000000│徐：自己喔                            │號，│
│  │0時 │        │  │77      │張：下載遊戲軟體                      │P65 │
│  │53分│        │  │        │徐：我看你傳簡訊，覺得很好笑          │    │
│  │    │        │  │        │張：沒有啊，去跟人搶來的，你等一下    │    │
│  │    │        │  │        │徐：你說怎樣                          │    │
│  │    │        │  │        │張：你說啊，沒關係                    │    │
│  │    │        │  │        │徐：你打簡訊，我看到覺得很好笑        │    │
│  │    │        │  │        │張：你在上班嗎                        │    │
│  │    │        │  │        │徐：啊不然勒                          │    │
│  │    │        │  │        │張：我在下載軟體，我在玩遊戲          │    │
│  │    │        │  │        │徐：跟上次的一樣嗎                    │    │
│  │    │        │  │        │張：是啊，砂的                        │    │
│  │    │        │  │        │徐：是喔，好嗎                        │    │
│  │    │        │  │        │張：一定比菲律賓的差啊                │    │
│  │    │        │  │        │徐：什麼                              │    │
│  │    │        │  │        │張：沒菲律賓的強                      │    │
│  │    │        │  │        │徐：我覺得還好，太濕你知道嗎          │    │
│  │    │        │  │        │張：太濕要烤給他乾啊                  │    │
│  │    │        │  │        │徐：真的是有夠濕                      │    │
│  │    │        │  │        │張：烤了就不會了，好啦                │    │
│  │    │        │  │        │徐：OK，你就先留著                    │    │
│  │    │        │  │        │張：什麼我有新來的                    │    │
│  │    │        │  │        │徐：你就先留著                        │    │
│  │    │        │  │        │張：就只有一點點而已                  │    │
│  │    │        │  │        │徐：多少啊                            │    │
│  │    │        │  │        │張：去要來的，我跟人拿到50而已        │    │
│  │    │        │  │        │徐：那還那麼多，擔心                  │    │
│  │    │        │  │        │張：30有人跟我拿去了，那是我要還人家的│    │
│  │    │        │  │        │徐：你留著啊                          │    │
│  │    │        │  │        │張：好啦，我先留著                    │    │
├─┼──┼────┼─┼────┼───────────────────┼──┤
│19│95年│甲○○  │→│姐      │徐：姐喔，你叫姊夫載我過來給我開車    │偵卷│
│  │11月│        │  │00-00000│姐：要做什麼                          │7072│
│  │24日│        │  │68      │徐：給我開車                          │號，│
│  │18時│        │  │        │姐：順便載玲玲回去                    │P66 │
│  │01分│        │  │        │徐：那你要做什麼                      │    │
│  │    │        │  │        │姐：那個警察來了，老師這剛好有東西被搜│    │
│  │    │        │  │        │    到，因為我剛好來這看衣服，連我也有│    │
│  │    │        │  │        │    事，他說我也要查                  │    │
│  │    │        │  │        │徐：那你褲子買好了嗎                  │    │
│  │    │        │  │        │姐：我不知道，你先來把車子開回去，順便│    │
│  │    │        │  │        │    來載玲玲                          │    │
├─┼──┼────┼─┼────┼───────────────────┼──┤
│20│95年│甲○○  │→│乙○○  │徐：那我是不是要拿14400（K他命帳款）給│偵卷│
│  │11月│        │  │（老師）│    你對不對                          │7072│
│  │29日│        │  │00000000│張：好像沒那麼多，13000多的樣子吧     │號，│
│  │17時│        │  │7       │徐：不過你昨天寫的是14400             │P74 │
│  │50分│        │  │        │張：我看看，對啦                      │    │
│  │    │        │  │        │徐：你不要記錯了，該拿多少給就要拿多少│    │
│  │    │        │  │        │    給你，你在哪裡                    │    │
│  │    │        │  │        │張：我在店裡，我等一下要出去，時間還太│    │
│  │    │        │  │        │    多你自己想一想                    │    │
│  │    │        │  │        │徐：你是心平氣和了嗎                  │    │
│  │    │        │  │        │張：我要看你以後的態度，反正時間還久，│    │
│  │    │        │  │        │    你自己想清楚                      │    │
│  │    │        │  │        │徐：你都沒聽我說完，電話就一直掛      │    │
│  │    │        │  │        │張：你自己都常要說你對                │    │
│  │    │        │  │        │徐：我沒看你這麼生氣過                │    │
│  │    │        │  │        │張：你自己想啊                        │    │
│  │    │        │  │        │徐：你聽懂嗎？不能好好講嗎            │    │
│  │    │        │  │        │張：時間還久，你自己好好想一想，到時候│    │
│  │    │        │  │        │    約小琪他們出來再說，就這樣好不好  │    │
│  │    │        │  │        │徐：哪用大小聲再說                    │    │
│  │    │        │  │        │張：我今天如果要對你不利，我早就那個了│    │
│  │    │        │  │        │    ，我今天就是想說看你怎麼說，大家總│    │
│  │    │        │  │        │    是還有一個情分在，我今天如果要怎樣│    │
│  │    │        │  │        │    我早就不找你講了，但是你不要再亂講│    │
│  │    │        │  │        │    話就好了                          │    │
│  │    │        │  │        │徐：我也沒有亂講什麼                  │    │
│  │    │        │  │        │張：我就說一句，找你一起發誓你說不要，│    │
│  │    │        │  │        │    但是你跟小琪說好，這樣我聽了會不會│    │
│  │    │        │  │        │    生氣，你現在的態度，我有問你你沒說│    │
│  │    │        │  │        │    不是表示不要，那你跟小琪說好，那我│    │
│  │    │        │  │        │    聽了會怎麼想，還好幾天你自己想清楚│    │
│  │    │        │  │        │徐：我今天去找你，你都在店裡嗎        │    │
│  │    │        │  │        │張：晚一點，九點以後                  │    │
├─┼──┼────┼─┼────┼───────────────────┼──┤
│21│95年│甲○○  │→│乙○○  │徐：（短訊）老師，不知道你的氣消了沒有│偵卷│
│  │11月│        │短│00000000│    願意接受我的道歉打個簡訊讓我知道可│7072│
│  │30日│        │訊│77      │    以嗎                              │號，│
│  │20時│        │  │        │                                      │P74 │
│  │22分│        │  │        │                                      │    │
├─┼──┼────┼─┼────┼───────────────────┼──┤
│22│95年│甲○○  │→│乙○○  │徐：（短訊）老師你牛仔褲的錢算錯了唷  │偵卷│
│  │12月│        │  │00000000│    不是14400                         │7072│
│  │3 日│        │  │77      │                                      │號，│
│  │3 時│        │  │        │                                      │P78 │
│  │35分│        │  │        │                                      │    │
├─┼──┼────┼─┼────┼───────────────────┼──┤
│23│95年│甲○○  │→│乙○○  │徐：（短訊）老師我要給你的錢不是14400 │偵卷│
│  │12月│        │  │00000000│    元應該給你14550元你算一算對不對   │7072│
│  │3 日│        │  │77      │                                      │號，│
│  │4 時│        │  │        │                                      │P78 │
│  │3 分│        │  │        │                                      │    │
└─┴──┴────┴─┴────┴───────────────────┴──┘
附錄本案論罪科刑法條
槍砲彈藥刀械管制條例第12條第4條
未經許可，持有、寄藏或意圖販賣而陳列子彈者，處 5 年以下有
期徒刑，併科新臺幣 300 萬元以下罰金。
毒品危害防制條例第4條第3項
製造、運輸、販賣第三級毒品者，處 5 年以上有期徒刑，得併科
新臺幣 5 百萬元以下罰金。


司法院資訊處製作；財團法人民間司法改革基金會備份。
